臺灣高雄地方法院刑事判決　　　　　　 94年度簡上字第256號
上　訴　人　臺灣高雄地方法院檢察署檢察官
上　訴　人
即　被　告　甲○○
右上訴人因被告竊盜案件，不服臺灣高雄地方法院94年度簡字第
1170號，第一審判決（聲請簡易判決處刑案號：94年度偵字第
557號），提起上訴，及移送併辦（94年度偵字第5345號），本
院判決如左：
    主  文
原判決撤銷。
甲○○連續竊盜，處有期徒刑伍月，如易科罰金，以參佰元折算
壹日。扣案鑰匙壹支，沒收之。
    事  實
一、 甲○○素行不佳，曾有多次違反麻醉藥品管理條例及毒品
     危害防制條例前科（均不構成累犯），竟仍基於意圖為自
     己不法所有之概括犯意，連續於：
     （一）民國93年12月26日下午2時45分許，行經高雄市左營
           區萬年縣公園大門前時，見丁○○所有車牌號碼XPR
           -737號重型機車停放該處，認有機可趁，竟持其所
           有之鑰匙1支，開啟丁○○所有上開機車置物箱，而
           竊取丁○○置於機車置物箱內以紙盒包裝之水壓壓
           力檢測器1個，甫經得手，旋即為丁○○發現而將之
           逮獲報警究辦。
     （二）甲○○於前開時、地為警查獲並解送臺灣高雄地方
           法院檢察署經檢察官訊問後，甫經檢察官諭令飭回
           ，竟仍不思悔改，仍承前概括犯意，復於翌日（即
           同年月27日）晚間8時30分許，持其所有之舊型行動
           電話前往位於高雄市左營區○○○路461之1號之「
           中國通信行」，向該通信行兜售該行動電話並經該
           通信行員工收購後，甲○○復向店內員工郭哲劭（
           原名為郭人德，以下稱郭哲劭）佯稱欲觀看該通信
           行內最新型行動電話機，郭哲劭不疑有他，乃將展
           示櫃內之之NOKIA牌6230型之行動電話提交予甲○○
           觀覽。甲○○於觀覽一陣後，即將該行動電話置於
           其面前之店內櫃檯上，並佯稱欲在該通信行內等待
           友人並觀看電視，而藉故停留於該通信行內。嗣該
           店另名員工乙○○進入該店內後，即改由乙○○與
           甲○○洽談。未幾，復有另二名不詳客人進入該店
           ，乙○○隨即上前招呼該二名客人，甲○○竟藉口
           該二名客人擋住其觀看電視之視線，使乙○○乃將
           該二名客人帶至一旁招呼。甲○○即趁此機會，趁
           乙○○未注意之際，將該行動電話竊取置於自身口
           袋中得手後欲轉身走出店外時，為乙○○發覺而大
           聲呼叫，甲○○竟加速跑至店外騎乘其停放在店外
           之機車後逃逸無蹤。
           嗣於乙○○報警處理後，經警依甲○○於出售手機
           予上開通信行時所留下之資料，循線查獲上情。
二、案經高雄市政府警察局左營分局報告臺灣高雄地方法院檢察
    署檢察官偵查後聲請簡易判決處刑暨移送請求併辦。
    理  由
一、按審判期日，除有特別規定外，被告不到庭者，不得審判，
    刑事訴訟法第281 條第1 項定有明文。查本件原訂於94年5
    月30日下午3 時10分進行審理程序，並依法傳喚證人乙○○
    、丁○○、郭哲劭三人到庭作證，而被告甲○○經本院依法
    傳喚，並於94年5 月6 日送達傳票予被告本人收受，此有送
    達證書在卷可稽，該次審理程序因被告則因未到庭而改行訊
    問程序。惟當日證人乙○○、丁○○、郭哲劭三人則業已到
    庭，本院以被告既經合法傳喚，無正當理由不到庭，應該業
    已放棄行使其在場詰問證人之權利，乃依訊問程序依法訊問
    證人乙○○、丁○○及郭哲劭。又按被告以外之人於審判外
    之言詞或書面陳述，除法律有規定者外，不得作為證據，刑
    事訴訟法第159 條第1 項固定有明文。而證人乙○○、丁○○、郭哲劭三人於本院94年5 月30日訊問時所為之陳述，固
    亦屬被告以外之人於審判外之陳述。惟按被告以外之人於審
    判外向法官所為之陳述，得為證據，刑事訴訟法第159 條之
    1 第1 項亦規定甚明。是證人乙○○、丁○○、郭哲劭於94
    年5月30日本院訊問程序中所為之陳述，依法自得為證據。
二、訊據被告甲○○固坦承曾於前開事實欄第一項（一）所示時
    、地，持自備鑰匙開啟被害人丁○○所有之上開機車置物箱
    ，並自置物箱中取出水壓壓力檢測器；復供承於事實欄第一
    項（二）所示時、地兜售其所有之行動電話予「中國通信行
    」等情不諱，惟矢口否認有何竊盜之犯行，辯稱：伊以為上
    開車牌號碼XPR-737號機車係伊之友人「阿清」的，該鑰匙
    是「阿清」給伊的；伊亦未竊取行動電話，伊要離開該店之
    前，尚曾向店員打招呼云云。惟查：
    （一）被告雖辯稱其係向綽號「阿清」之友人借車後，誤認
          被害人丁○○所有之上開機車為其友人「阿清」之機
          車云云，惟被告就「阿清」之姓名、年籍、住址、電
          話等資料，竟一無所知。衡情若被告真有向其友人「
          阿清」借機車，而其友人「阿清」亦答應而交付機車
          鑰題，則雙方自當有一定程度之交誼，被告當不至於
          就「阿清」之年籍資料及聯絡方式均一無所知。是被
          告所辯已難採信。又查，被告先於警訊中供陳：伊曾
          向友人「阿清」借用機車約二、三天，惟業已歸還云
          云；復於本院94年5月13日準備程序中供稱：「我帶
          我太太回家，在左營孔子廟那裡，我有向我朋友借車
          ，我把那輛車當作是我朋友的車子，我並無要偷的意
          思，那時人很多，我要去拿皮包，當時我皮包放在車
          子裡面，且車鑰匙也是在我這裡，當時我一打開車子
          的時候，我就發現不一樣，…，我是誤認的。」云云
          。是若被告曾向「阿清」借機車，且業已將機車歸還
          二、三日，則其又何以會在歸還機車二、三日後，擅
          自在路旁任意開啟機車置物箱以取回其皮包？而被告
          於經證人丁○○發現時，竟向證人丁○○表示其以為
          該機車是其朋友的，因其友人積欠其債務，故欲開啟
          要看有無值錢物品云云，此亦經證人丁○○於本院證
          述無訛。是被告就其開啟被害人丁○○機車置物箱之
          原因，前後三次供述均有矛盾，其所辯顯不足採信。
          而被告竊取上開水壓壓力檢測器時被當場查獲之過程
          ，亦經證人丁○○於偵查及本院94年5 月30日訊問時
          證述明確。此外，復有贓物認領保管收據1 紙、照片
          6 張在卷可稽，並有扣案鑰匙1 支扣案足資佐證，被
          告竊取上開水壓壓力檢測器之犯行，足堪認定。
    （二）被告於93年12月27日前開上開「中國通信行」兜售中
          古行動電話後，曾向該店店員要求看該店內最好的行
          動電話，該店店員郭哲劭即取出NOKIA牌6230型行動
          電話1支供其觀覽，被告觀覽一陣後，即將之置於其
          面前之櫃檯乙節，業經證人郭哲劭於本院94年5 月30
          日訊問時證述屬實。而被告籍口在該店內等人看電視
          約一小時後，並趁該店尚有其他客人而店員忙於招呼
          時，將原置於櫃檯上之NOKIA 牌6230型行動電話1支
          竊取置入口袋內，惟為該店另一店員乙○○發現而追
          喊直至店外，惟被告業已逃逸等情，亦經證人乙○○
          於本院94年5 月30日訊問時證述無訛。另就證人林義
          芳追喊被告之過程，亦與證人郭哲劭於本院訊問時證
          述情節相符。衡以被告與證人乙○○、郭哲劭間均素
          無怨隙，衡情證人林義莊、郭哲劭當無故意設詞誣陷
          之理。且被告亦自承當日確曾至上開「中國通信行」
          30 分 鐘至1 小時左右，則證人乙○○、郭哲劭當不
          至於有誤認之可能，其證詞自屬可採。足認被告所辯
          顯不足採，被告竊取行動電話之犯行，亦堪認定。
三、核被告甲○○所為，係犯刑法第320 條第1 項之竊取罪。被
    告先後二次行為，時間緊接，犯罪構成要件相同，顯係基於
    概括犯意反覆為之，為連續犯，應依刑法第56條之規定論以
    一罪，並加重其刑。公訴人雖僅就事實欄第一項（一）所示
    部分聲請逕以簡易判決處刑，惟按檢察官就犯罪事實一部起
    訴者，其效力及於全部，刑事訴訟法第267 條定有明文。本
    件被告其餘之竊盜犯罪事實，與前揭起訴論罪科刑部分，有
    連續犯之裁判上一罪關係，是以，本院自應一併加以審判。
    原審以本件被告甲○○罪證明確，予以論罪科刑，固非無見
    ，而上訴人即被告甲○○執詞上訴雖無理由，惟原判決僅就
    被告所犯事實欄第一項（一）所示之竊盜犯行加以審判，而
    未及就被告所為事實欄第一項（二）所示其餘竊盜犯行一併
    審理，尚有未洽，上訴人臺灣高雄地方法院檢察署檢察官上
    訴意旨執此指摘原判決不當，為有理由，自應由本院將原判
    決予以撤銷改判。爰審酌被告素行不良，其曾因犯麻醉藥品
    管理條例及毒品危害防制條例罪，經執行完畢後，仍犯本件
    之罪，顯無悔意，而其不謀正途賺取所需，為貪念所引誘，
    及其於犯後猶矢口否認犯行，顯無悔意等一切情狀，量處如
    主文所示之刑，並諭知易科罰金之折算標準。扣案鑰匙一支
    ，為被告所有，業據被告供述在卷，且係供犯罪所用之物，
    應依刑法第38條第1 項第2 款之規定沒收之。
據上論斷，應依刑事訴訟法第455條之1第1項、第3項、第369條
第1項前段、第364條、第299條第1項前段，刑法第320條第1項、
第56條、第41條第1 項前段、第38條第1 項第2 款，罰金罰鍰提
高標準條例第1 條前段、第2 條，判決如主文。
本案經檢察官丙○○到庭執行職務。
中　　華　　民　　國　　94　　年　　9 　　月　　13　　日
                        刑事第九庭審判長法官    張世賢
                                        法官    謝梨敏
                                        法官    王啟明
以上正本證明與原本無異。
不得上訴。
中　　華　　民　　國　　94　　年　　9 　　月　　13　　日
　　　　　　　　　　　　　　　　　　　　書記官  陳心儀
附錄所犯法條：
中華民國刑法第320條第1項:
意圖為自己或第三人不法之所有，而竊取他人之動產者，為竊盜
罪，處5年以下有期徒刑、拘役或500元以下罰金。
